# 其他应付款

提问人：木禾草 时间：2012-07-09 16:03:31
版主： 我遇到这样一件事很头疼，一个公司代其他客户建的项目，项目归客户，资金由客户出，客户打来的资金，在项目完工后有剩余，需退给对方，但对方有的嫌少一直未给账户信息或都根本就找不到人，现在想将其转营业外收入，从财务的角度，我该取得什么样的证据才能进行账务处理（许多客户的小额资金加起来金额很大，而且挂账预收款的时间也较长，有 10 多年或 20 年的）？
多谢版主！！

回答人：chenyiwei
此问题应按照《企业会计准则第 22 号——金融工具确认和计量》中关于金融负债终止确认的条件的规定处理。
第二十六条 金融负债的现时义务全部或部分已经解除的，才能终止确认该金融负债或其一部分。
因此，企业应当聘请律师对这些尾款的状态进行核查，确保对方对此已经不再享有债权要求权（为稳健起见，一般要求债权人应当已经工商注销，且无其他单位或个人承继该项债权），并且本企业没有再将此类款项偿还的意图。在此情况下，经过董事会或类似权力机构正式作出决议后，可以予以核销。应获取以下证据：（ 1 ）当初该笔债务形成的协议、原始凭证等相关证据；（ 2 ）律师的法律意见书；（ 3 ）与债权人之间的往来函件等支持性证据；（ 4 ）相关的权力机构决议等。